# 项目质量控制复核人员要求是CPA吗？

提问人：baeyerA 时间：2011-12-01 14:09:07
一般情况下，如果不是执业CPA，如何证明他具有从事项目质量控制复核所必需的专业胜任能力？ 尽管有执业CPA也不一定必然具有复核该特定项目所需的专业胜任能力，但如果没有执业CPA资格，则很难证明专业胜任能力符合要求。

回答人：chenyiwei
一般情况下，如果不是执业CPA，如何证明他具有从事项目质量控制复核所必需的专业胜任能力？ 尽管有执业CPA也不一定必然具有复核该特定项目所需的专业胜任能力，但如果没有执业CPA资格，则很难证明专业胜任能力符合要求。